臺灣高雄地方法院民事裁定              100年度聲字第180號
聲  請  人  格尚股份有限公司
即  被  告
法定代理人  孫揚恩
代  理  人  余天琦律師
            黃雍晶律師
相  對  人  香港商 Metalor Technologies (HK) Ltd.
即  原  告
法定代理人  Lau Wing .
代  理  人  謝宏明律師
當事人間請求履行協議事件，被告聲請命原告供訴訟費用之擔保
，本院裁定如下：
    主  文
原告應於本裁定送達後五日內，為被告供訴訟費用擔保金新臺幣
壹佰伍拾捌萬柒仟伍佰壹拾貳元。
    理  由
一、聲請人即被告聲請意旨略以：本件原告係於我國境內無任何
    住所、事務所或營業所之香港公司，未經認許，於我國境內
    亦無任何資產，是原告既非設立於臺灣境內之公司，且在我
    國無住所、事務所及營業所，亦無任何資產足供賠償訴訟費
    用，逕起訴請求履行協議，將使被告於訴訟費用有難以求償
    之虞，爰聲請命原告供訴訟費用之擔保。
二、按原告於中華民國無住所、事務所及營業所者，法院應依被
    告聲請，以裁定命原告供訴訟費用之擔保，並應於裁定中定
    擔保額及供擔保之期間，所定擔保額，以被告於各審應支出
    之費用總額為準，民事訴訟法第96條第1項、第99條分別定
    有明文。所謂被告於各審應支出之費用總額，係指法院預計
    被告於本案第一審至第三審訴訟程序中，可能支出各項訴訟
    費用之總額而言。又依民事訴訟法第466條之1、之3規定，
    對於第二審判決上訴，上訴人應委任律師為訴訟代理人，第
    三審律師之酬金，為訴訟費用之一部，並應限定其最高額。
    其酬金支給標準，由最高法院擬訂報司法院核定之。而依法
    院選任律師及第三審律師酬金核定支給標準第4條第1項第1
    款規定，法院裁定律師酬金時，應斟酌案情之繁簡、訴訟之
    結果及律師之勤惰，於民事財產權之訴訟，於訴訟標的金額
    或價額3％以下，但最高不得逾新臺幣（下同）50萬元。另
    同標準第5條規定：律師酬金，不論選任或委任律師人數，
    均按件數計算。是第二審及第三審之裁判費及第三審律師之
    酬金，均應屬上開定擔保額之範疇。
三、查本件原告係一香港商公司，於臺灣境內查無設立及認許登
    記，亦無住所、事務所及營業所，復查無任何資產足供賠償
    訴訟費用，揆諸上開規定，原告起訴請求履行協議事件，被
    告聲請命原告供訴訟費用之擔保，即無不合。本件原告請求
    被告給付美金1,360,411.78元，是本件訴訟標的金額核定為
    新臺幣（下同）39,821,974元【計算式：美金1,360,411.78
    元×29.272（支付命令聲請日100 年4 月18日美金與新台幣
    匯率比為1 ：29.272）＝39,821,973.6元，元以下四捨五入
    】，應徵第一審裁判費362,504 元，第二審及第三審之裁判
    費各為543,756 元，第三審律師之酬金，兩造均主張以50萬
    元計算，扣除原告已繳納之第一審裁判費用後，合計為
    1587,512元【計算式：543,756×2 ＋500,000 ＝1587,512
    】。爰依首揭規定，裁定命原告於本裁定送達後5 日內提供
    擔保，逾期未提供者，即駁回原告之訴。
四、依民事訴訟法第96條第1項，裁定如主文。
中    華    民    國   100    年    10    月    17    日
                        民事審查庭法  官  楊國祥
正本係照原本作成。
如不服本裁定應於送達後10日內向本院提出抗告狀，並繳納裁判
費新臺幣1,000 元。
中    華    民    國   100    年    10    月    17    日
                                  書記官  楊宗憲